臺灣新竹地方法院刑事判決　　　　　 100年度交簡上字第17號
上　訴　人
即　被　告　余紫瑄
上列上訴人即被告因公共危險案件，不服本院新竹簡易庭 100年
度竹交簡字第167號，中華民國100年3月8日第一審判決（聲請案
號：100年度偵字第816號），提起上訴，本院管轄之第二審合議
庭判決如下︰
    主  文
上訴駁回。
    事  實
一、余紫瑄明知飲酒後駕車將導致其注意能力減低、反應能力變
    慢，在此時仍駕車行駛於馬路上，隨時有致他人於死、傷之
    危險，且道路交通管理處罰條例定有於飲酒後呼氣之酒精濃
    度達每公升空氣含0.25毫克時即不得駕車之規定，竟仍在民
    國100年1月11日凌晨2時許起至3時許止，在新竹市○○路某
    薑母鴨店食用含酒精成分之薑母鴨數碗及啤酒 1瓶後（未達
    心神喪失或精神耗弱之程度），達不能安全駕駛動力交通工
    具之狀況下，猶駕駛原停放在新竹市○○路路邊紅線之車牌
    號碼 2290-A9號自用小客車上路，欲將該車移至附近停車格
    停放。嗣於同日凌晨3時10分許，在新竹市○○路243號前為
    警攔檢，並於同日凌晨 3時13分許對其施以呼氣酒精濃度測
    試結果，高達每公升0.72毫克，始悉上情。
二、案經新竹市警察局竹一分局報告臺灣新竹地方法院檢察署檢
    察官偵查聲請簡易判決處刑。
    理  由
壹、程序部分：
    按被告以外之人於審判外之陳述，經當事人於審判程序同意
    作為證據，法院審酌該言詞陳述或書面陳述作成時之情況，
    認為適當者，亦得為證據。當事人、代理人或辯護人於法院
    調查證據時，知有第159條第1項不得為證據之情形，而未於
    言詞辯論終結前聲明異議者，視為有前項之同意，刑事訴訟
    法第159條之5定有明文。次按，本案認定事實所引用之文書
    證據，並無證據證明係公務員違背法定程序所取得，亦無刑
    事訴訟法第159條之4之顯有不可信之情況與不得作為證據之
    情形，本院斟酌本案卷內之證據並非非法取得，亦無證明力
    明顯過低之情形，且經本院於審判期日依法進行證據之調查
    、辯論，被告於訴訟上之程序權，已受保障，故前揭各該證
    據，亦均得採為證據，合先敘明。
貳、實體部分：
一、認定犯罪事實所憑之證據及認定之理由：
(一)、訊據上訴人即被告余紫瑄就其於事實欄一所載時地酒醉駕車
    之事實，迭於警詢、本院準備程序及審理中均自白認罪，並
    有刑法第185條之3案件測試觀察紀錄表、汽車駕駛人酒後生
    理協調平衡檢測紀錄表、新竹市○○○道路交通事故當事人
    酒精測定紀錄表、新竹市警察局竹市警交字第 E00000000號
    舉發違反道路交通管理事件通知單影本各 1份附卷可稽（偵
    卷第 4頁、第11頁至第14頁、第24頁至第25頁、17號本院卷
    第20頁背面、第29頁背面至第30頁）。綜上，足認被告余紫
    瑄之自白，應與事實相符，堪予採信。
(二)、按酒精濃度呼氣已達每公升0.55毫克時，肇事率為一般正常
    人之10倍，有法務部88年5 月18日所發之法88檢字第001669
    號函在卷為憑，被告吐氣所含酒精濃度為每公升0.72毫克，
    業如前述，且被告自承：「有醉意，駕駛能力劣於平常」等
    語（偵卷第25頁），顯見被告服用酒類已影響其精神及反應
    ，堪認被告確已酒醉達不能安全駕駛動力交通工具之狀態甚
    明。綜上，本件事證明確，被告犯行堪以認定，應依法論科
    。
二、核被告所為，係犯刑法第185條之3之服用酒類，不能安全駕
    駛動力交通工具而駕駛罪。
三、原審以被告上開犯行明確，依刑事訴訟法第449條第1項前段
    、第3項、第454條第2項，刑法第185條之3、第41條第1項前
    段，刑法施行法第1條之1第1項等規定，量處罰金新臺幣7萬
    元，並諭知易服勞役之折算標準。核其認事用法均無不合，
    量刑亦屬妥適，應予維持。被告提起上訴，認原審判決量刑
    過重，希望判輕一點云云，然按，刑罰之量定，固屬法院自
    由裁量之職權行使，但仍應審酌刑法第57條所列各款事由及
    一切情狀，為酌量輕重之標準，並非漫無限制。在同一犯罪
    事實與情節，如別無其他加重或減輕之原因，下級審法院量
    定之刑，亦無過重或失輕之不當情形，則上級審法院對於下
    級審法院之職權行使，原則上應予尊重，最高法院72年度臺
    上字第6696號判例、85年度臺上字第2446號判決意旨可資參
    照。經查，本件被告涉犯刑法第185條之3之服用酒類，不能
    安全駕駛動力交通工具而駕駛罪，法定刑為 1年以下有期徒
    刑、拘役或科或併科15萬元以下罰金，原審之量刑並未逾越
    法定刑的範圍；再審酌被告於吐氣後所含酒精濃度已達每公
    升0.72毫克之情況下，猶仍駕駛自用小客車行駛於道路上，
    置己身及其他用路人之生命安全於不顧等一切情狀，原審判
    決量處罰金新臺幣 7萬元，並就上開宣告刑部分諭知如易服
    勞役之折算標準，尚無失當之處，上訴人認原審量刑過重，
    執詞上訴，為無理由，應予駁回。
四、據上論斷，應依刑事訴訟第455條之1第1項、第3項、第 368
    條，判決如主文。
本案經檢察官趙佳儀到庭執行職務。
中    華    民    國   100    年    6     月    16    日
                  交通法庭審判長法  官      賴淑敏
                                法  官      王子謙
                                法  官      楊數盈
以上正本證明與原本無異。
不得上訴。
中    華    民    國   100    年    6     月    16    日
                                書記官      陳麗麗
附錄本案論罪科刑法條全文：
刑法第185條之3：
服用毒品、麻醉藥品、酒類或其他相類之物，不能安全駕駛動力
交通工具而駕駛者，處 1年以下有期徒刑、拘役或科或併科15萬
元以下罰金。